---
title: "시각화"
description: |
  단변량 범주형, 연속형 변수에 대한 시각화 방법론을 정리합니다. 
editor_options: 
  chunk_output_type: console
---

```{r setup, include=FALSE}
knitr::opts_chunk$set(echo = TRUE, message=FALSE, warning=FALSE,
                      comment="", digits = 3, tidy = FALSE, prompt = FALSE, fig.align = 'center')

xaringanExtra::use_panelset()
```

# 연속형 자료 - 수달의 길이 {#continuous-data}

## 데이터 {#수달}

`Textbook_Middle` &rarr; `031연속_수달의길이.csv` 데이터를 다운로드 받아 데이터를 준비한다.

```{r 성별}
library(tidyverse)

수달_raw <- read_csv("data/031연속_수달의길이.csv")

수달_tbl <- 수달_raw %>% 
    set_names("수달길이")

수달_tbl
```

## 요약 통계량 {#basic-stats}

수달의 길와 같은 연속형 변수를 요약하는 경우 다음 통계량을 많이 사용한다.

- 중심값: 평균/중위수
- 퍼짐: 분산/표준편차
- 극단값: 최대/최소


```{r 성별-table}
library(skimr)
library(gt)

수달_skim <- skim(수달_tbl)

수달_stat <- 수달_skim %>% 
    select(contains("numeric")) %>% 
    select(-numeric.hist) %>% 
    pivot_longer(cols = everything(), names_to = "통계량", values_to = "값") %>% 
    mutate(통계량 = str_remove(통계량, "numeric."))

수달_stat %>% 
    gt::gt()
```

예쁘게 표로 표현한다. 

-  TO-DO: `gt` 팩키지로 예쁘게 표를 만들 필요가 있음.  
-  TO-DO: 행과 열을 전치하여 표를 제작하는 것도 필요함.

```{r 수달-table-pretty}
수달_stat %>% 
    gt::gt() %>% 
      fmt_number(
        columns = 값,
        decimals = 1
    ) 
```

- One-More: dlookr 패키지와 reactable 패키지의 사용

```{r 수달-table-pretty2}
library("dlookr")
library("reactable")
describe(수달_tbl) %>% 
    select(n, mean, sd, p00, p25, p50, p75, p100) %>% 
    pivot_longer(cols = everything(), names_to = "통계량", values_to = "값") %>% 
    reactable(
        fullWidth = FALSE,
        columns = list(
            값 = colDef(format = colFormat(digits = 1))
        )
    )
```

## 시각화 {#uni-continuous-viz}

### 히스토그램 {#uni-cat-hist}
 
```{r otter-table-barplot}
수달_tbl %>% 
    ggplot(aes(x = 수달길이)) +
      geom_histogram(fill = "midnightblue", binwidth = 2) +
      labs(x = "수달 길이",
           title = "수달 길이 연속형 데이터",
           subtitle = "단위: 마리수",
           y = "") +
      theme_bw(base_family = "NanumGothic")
```

- One-More: hrbrthemes::theme_ipsum 테마의 사용

```{r otter-table-barplot2}
수달_tbl %>% 
    ggplot(aes(x = 수달길이)) +
      geom_histogram(fill = "midnightblue", binwidth = 2) +
      labs(x = "수달 길이",
           title = "수달 길이 연속형 데이터",
           subtitle = "단위: 마리수",
           y = "") +
      hrbrthemes::theme_ipsum(base_family = "NanumSquare")
```

### 점그래프 - 상대도수 {#uni-cat-dot}

```{r otter-dotplot}
수달_tbl %>% 
    ggplot(aes(x = 수달길이)) +
      geom_dotplot(fill = "midnightblue", 
                   dotsize = 0.5,
                   binwidth = 1, 
                   stackdir = "up",
                    method = "histodot") +
      labs(x = "수달 길이",
           title = "수달 길이 연속형 데이터",
           subtitle = "단위: 마리수",
           y = "") +
      theme_bw(base_family = "NanumGothic")
```

### 점그래프 - 절대도수 {#uni-cat-dot-absolute}

```{r otter-dotplot-absolute}
수달_tbl %>% 
  ggplot(aes(x = 수달길이)) +
    geom_dotplot(method = 'histodot', binwidth = 1) +
    scale_y_continuous(NULL, breaks = NULL)+
    labs(x = "수달 길이",
         title = "수달 길이 연속형 데이터",
         subtitle = "단위: 마리수",
         y = "") +
    theme_bw(base_family = "NanumGothic")
```


### 줄기잎 그림 {#uni-cat-stem-and-leaf}


```{r otter-stem-and-leaf-text}
stem(수달_tbl$수달길이)
```


```{r otter-stem-and-leaf}

tmp <- capture.output(stem(수달_tbl$수달길이))

stem_tbl <- tibble(tmp, rr=1:length(tmp)) %>% 
  mutate(tmp = str_remove(tmp, "^*.The decimal point is at the \\|"))

stem_tbl %>% 
  ggplot() + 
    geom_text(aes(x=rr, y=0, label=tmp), hjust=0) + 
    coord_flip() + 
    theme_classic(base_family = "NanumGothic") + 
    scale_x_discrete(breaks=NULL)+ 
    scale_y_discrete(breaks=NULL, limits=c(0,1))+ 
    theme(axis.text = element_blank(),
        axis.title = element_blank(), 
        axis.ticks=element_blank(), 
        panel.grid=element_blank(), 
        axis.line=element_blank()) +
    annotate("text", x = 2, y = 0.05, label = "| 기호는 소수점을 나타냄", family = "NanumGothic")

```

